【裁判字號】    97,上訴,2266
【裁判日期】    971006
【裁判案由】    違反毒品危害防制條例
【裁判全文】
臺灣高等法院臺中分院刑事判決        97年度上訴字第2266號
上  訴  人
即  被  告  甲○○
上列上訴人因違反毒品危害防制條例案件，不服臺灣彰化地方法
院97年度訴字第1864號中華民國97年8月1日第一審判決（起訴案
號：臺灣彰化地方法院檢察署97年度毒偵字第1672號），提起上
訴，本院判決如下：
    主  文
上訴駁回。
    理  由
一、按依刑事訴訟法第350條、第361條、第362條、第367條規定
    ，不服地方法院之第一審判決而上訴者，須提出上訴書狀，
    並應敘述具體理由，為上訴必備之程式；其所提出之書狀未
    敘述上訴理由，或僅曾以言詞陳述上訴理由者，均應於上訴
    期間屆滿後二十日內補提理由書於第一審法院。第一審法院
    經形式審查，認逾期未補提上訴理由者，應定期間先命補正
    ；逾期未補正者，為上訴不合法律上之程式，應以裁定駁回
    。倘已提出上訴理由，但所提非屬具體理由者，則由第二審
    法院以上訴不合法律上之程式，判決駁回。而所謂具體理由
    ，必係依據卷內既有訴訟資料或提出新事證，指摘或表明第
    一審判決有何採證認事、用法或量刑等足以影響判決本旨之
    不當或違法，而構成應予撤銷之具體事由，始克當之（例如
    ：依憑證據法則具體指出所採證據何以不具證據能力，或依
    憑卷證資料，明確指出所為證據證明力之判斷如何違背經驗
    、論理法則）；倘僅泛言原判決認定事實錯誤、違背法令、
    量刑失之過重或輕縱，而未依上揭意旨指出具體事由，或形
    式上雖已指出具體事由，然該事由縱使屬實，亦不足以認為
    原判決有何不當或違法者（例如：對不具有調查必要性之證
    據，法院未依聲請調查亦未說明理由，或援用證據不當，但
    除去該證據仍應為同一事實之認定），皆難謂係具體理由，
    俾與第二審上訴制度旨在請求第二審法院撤銷、變更第一審
    不當或違法之判決，以實現個案救濟之立法目的相契合，並
    節制濫行上訴（ 最高法院97年度台上字第982號刑事判決參
    照）。
二、本件上訴人即被告甲○○（下稱被告）上訴意旨略以：被告
    是在同一時間及地點，將第一、二毒品混合在一起施用，被
    告之施用行為是否可為高度行為所吸收，而以一罪罰之，請
    准予上訴改判云云。
三、本件原審判決以被告坦承同一日在同一地點分別施用第一級
    毒品海洛因、第二級毒品甲基安非他命，其犯行事證明確，
    予以依法分別論處罪刑並定其應執行之刑。而被告於偵查中
    及原審審理中確均自承：伊是先吸完加入海洛因之香煙整根
    ，隔一個多小時再用玻璃管吸食甲基安非他命等語，其施用
    工具不同，並有時間上的區隔，則原審認被告所犯施用第一
    級毒品海洛因及第二級毒品甲基安非他命犯行間屬數罪併罰
    關係，並無違誤，被告前開上訴意旨，不能認係依據卷內既
    有訴訟資料或提出新事證，指摘或表明第一審判決有何採證
    認事、用法或量刑等足以影響判決本旨之不當或違法，而構
    成應予撤銷之具體事由，其上訴並非合法，爰依刑事訴訟法
    第367條前段、第372條規定，不經言詞辯論，駁回其上訴。
據上論結，依刑事訴訟法第367條前段、第372條，判決如主文。
中    華    民    國    97    年    10    月    6     日
            刑事第五庭  審判長法  官   趙  春  碧
                              法  官   楊  真  明
                              法  官   賴  恭  利
上列正本證明與原本無異。
如不服本判決應於收受送達後10日內向本院提出上訴狀，其未敘
述上訴之理由者並得於提起上訴後10日內向本院補提理由書（均
須按他造當事人之人數附繕本）。
                              書記官   林  桂  鳳
中    華    民    國    97    年    10    月    6     日


司法院資訊處製作；財團法人民間司法改革基金會備份。
